---
title: "Lab 1"
output:
  html_notebook:
    toc: yes
    toc_float: yes
  html_document:
    df_print: paged
    toc: yes
    toc_float: yes
---

```{r setup, echo=FALSE, warning=FALSE, message=FALSE}
library(tidyverse)
library(here)
theme_set(theme_bw())
```



```{r}
data = read_csv(here::here("data/series_from_imdb.csv.zip"))
```

"Como a série Game of Thrones se comporta ao decorrer dos episódios? Existe alguma tendência? "

```{r}
data_got = data %>% filter(series_name == "Game of Thrones") 
```

```{r}
data_got %>% ggplot() + geom_line(mapping = aes(x = series_ep, y = UserRating, color = as.character(season))) + geom_point(mapping = aes(x = series_ep, y = UserRating, color = as.character(season))) + labs(x = "Episódios", y = "Notas dos Usuários", color = "Temporada")

```

É interessante notar que o último episódio de cada temporada da série tem notas melhores que o primeiro. Apesar disso, a série sofre muitas oscilações, especialmente a quinta temporada, onde houve o episódio mais criticado de toda série, juntamente com um dos mais bem avaliados.

```{r}
polemic_season = data_got %>% filter(season == 5)

polemic_season %>% ggplot(aes(x = r1, y = r10, label = as.character(season_ep))) + geom_text() + labs(title = "")
```