---
title: "Tipos de filme de FULANO(A)"
output:
    html_document:
    df_print: paged
theme: sandstone
---

```{r echo=FALSE, message=FALSE, warning=FALSE}
library(tidyverse)
library(here)
library(cluster)
library(plotly)
library(ggdendro)

source(here::here("code/lib.R"))
theme_set(theme_report())

knitr::opts_chunk$set(tidy = FALSE,
                      fig.width = 6,
                      fig.height = 5,
                      echo = TRUE)

paleta = c("#404E4D",
           "#92DCE5",
           "#938BA1",
           "#2D3142",
           "#F4743B")
```

```{r}
## ANTES DE USAR
# Para criar data/movies.csv
import_data("jennifer_lawrence") # ou com o ator/atriz que você escolher
```


```{r read}
filmes = read_imported_data() %>% 
    glimpse()
```

## Jennifer Lawrence é uma atriz norte-america que nasceu em Louisville no estado do Kentucky. Nascida em 1190 (28 anos) a atriz já ganhou diversos prêmios inclusive dois Orcars. 

```{r}
#https://cran.r-project.org/web/packages/ggrepel/vignettes/ggrepel.html

p = filmes %>% 
    ggplot(aes(x = as.character(ano), y = bilheteria, color = avaliacao)) + 
    geom_point(alpha = .5, size  = 5) +
    labs( x = "Ano", y = "Bilheteria", title = "Linha do tempo", color = "Avaliação")

ggplotly(p)

```

## Na visualização acima podemos ver que Jennifer começou sua carreira em 2010 com o filme Winter's Bone. Suas melhores bilheterias foram com os filmes das sagas Jogos Vorzaes e X-men


## Antes de realizar os agrupamentos precisamos normalizar os dados, irei normalizar bilheteria e avalicao que são os dados mais discrepantes
## Foi utilizado o logo pos os dados de bilheteria são bem diferentes
```{r}
filmes_transformado = filmes %>% 
    mutate(avaliacao = as.vector(scale(avaliacao)), 
            bilheteria = as.vector(scale(log(bilheteria))))
```

## Vamos agora agrupar os filmes em que Jennifer apareceu.
## Para começar iremos precisar descobrir em quantos grupos devemos realizar o agrumamento. Vamos calcular a estatistíca GAP que irá auxiliar na escolha.

```{r}
plot_clusgap = function(clusgap, title = "Gap Statistic calculation results") {
    require("ggplot2")
    gstab = data.frame(clusgap$Tab, k = 1:nrow(clusgap$Tab))
    p = ggplot(gstab, aes(k, gap)) + geom_line() + geom_point(size = 5)
    p = p + geom_errorbar(aes(ymax = gap + SE.sim, ymin = gap - SE.sim), width = .2)
    p = p + ggtitle(title)
    return(p)
}
```

```{r}
gaps <- filmes_transformado %>% 
    select(bilheteria, avaliacao) %>% 
    clusGap(FUN = kmeans, nstart = 20, K.max = 8, B = 200)

plot_clusgap(gaps)
```

## Olhando o gráfico acima podemos perceber que o GAP esta propondo que o melhor valor para o agrupamento é 7.  































## Descrição

```{r}
filmes %>% 
    ggplot(aes(x = avaliacao, y = bilheteria)) + 
    geom_point(size = 4, color = paleta[1]) 
```



```{r}
filmes %>% 
    ggplot(aes(x = bilheteria)) + 
    geom_histogram(binwidth = 15, fill = paleta[2], color = "black") + 
    geom_rug(size = .5) 
```

```{r}
filmes %>% 
    ggplot(aes(x = avaliacao)) + 
    geom_histogram(binwidth = 10, boundary = 0, fill = paleta[3], color = "black") + 
    geom_rug(size = .5) 
```

## Estrutura de grupos?

```{r}
p = filmes %>% 
    ggplot(aes(x = "", y = bilheteria, label = filme)) + 
    geom_jitter(width = .05, alpha = .3, size = 3) + 
    labs(x = "")

ggplotly(p)
```

## Agrupamento hierárquico

```{r}
agrupamento_h = filmes %>% 
    mutate(nome = paste0(filme, 
                         " (av=", 
                         avaliacao, 
                         ")")) %>% 
    as.data.frame() %>% 
    column_to_rownames("filme") %>% 
    select(avaliacao) %>%
    dist(method = "euclidian") %>% 
    hclust(method = "complete")

ggdendrogram(agrupamento_h, rotate = T, size = 2, theme_dendro = F) + 
    labs(y = "Dissimilaridade", x = "", title = "Dendrograma")
```

```{r}
get_grupos <- function(agrupamento, num_grupos){
    agrupamento %>% 
        cutree(num_grupos) %>% 
        as.data.frame() %>% 
        mutate(label = rownames(.)) %>% 
        gather(key =  "k", value = "grupo", -label) %>% 
        mutate(grupo = as.character(grupo))
}

atribuicoes = get_grupos(agrupamento_h, num_grupos = 1:6)

atribuicoes = atribuicoes %>% 
    left_join(filmes, by = c("label" = "filme"))

atribuicoes %>% 
    ggplot(aes(x = "Filmes", y = avaliacao, colour = grupo)) + 
    geom_jitter(width = .02, height = 0, size = 1.6, alpha = .6) + 
    facet_wrap(~ paste(k, " grupos")) + 
    scale_color_brewer(palette = "Dark2")

```

```{r}
k_escolhido = 3

atribuicoes %>% 
    filter(k == k_escolhido) %>% 
    ggplot(aes(x = reorder(label, avaliacao), y = avaliacao, colour = grupo)) + 
    geom_jitter(width = .02, height = 0, size = 3, alpha = .6) + 
    facet_wrap(~ paste(k, " grupos")) + 
    scale_color_brewer(palette = "Dark2") + 
    labs(x = "", y = "Avaliação RT") + 
    coord_flip() 
```

