---
title: "Lab 1"
output:
  html_document:
    df_print: paged
    toc: yes
    toc_float: yes
  html_notebook:
    toc: yes
    toc_float: yes
---

```{r setup, echo=FALSE, warning=FALSE, message=FALSE}
library(tidyverse)
library(here)
theme_set(theme_bw())
```



```{r}
all_series = read_csv(here("/data/series_from_imdb.csv.zip"), 
                      col_types = "ccdcdcdddddddddddd") 
```

## Pergunta 4:
Séries do Genero Drama tem duração parecida?

# Passo 1: Filtrando os dados para séries de Drama, foi escolhido 10 séries
```{r}
dramas <- c("13 Reasons Why", "Better Call Saul", "Billions", "A Anatomia de Grey", "House of Cards", "Ozark", 
                            "Ray Donovan", "Suits", "The Crown", "The Good Wife")
drama_series = all_series %>% filter(series_name %in% dramas)
```

Agora que temos os dados filtrados podemos olhar melhor a duração das séries escolhidas, para isso podemos comparar o números de episódios delas ou de temporadas.

# Passo 2: Gráficos de dispersão para número de episódios e temporadas de cada série

O gráfico abaixo mostra para cada série (ponto) a quantidade de episódios pela quantidade de temporadas da mesma.

```{r}
drama_series %>% 
  group_by(series_name, season) %>% 
  summarise(episodios=n(), temporadas=max(season)) %>% 
  summarise(episodios=sum(episodios), temporadas=max(season)) %>% 
  ggplot(aes(x=temporadas, y=episodios, color=series_name)) +
  geom_point()

```

Com o gráfico de dispersão acima, pode-ser ver que o numero a duração das séries de drama são bem espalhadas, onde a maioria das séries escolhidas tem número de temporadas diferentes e em que todas tem número de episódios diferentes, ou seja as séries de Drama não tem duração parecida. Não há uma relação entre a série ser de Drama e ter a mesma duração.