---
title: "LAB 01 - Parte 03 _ Pergunta 03"
output:
  html_notebook:
    toc: yes
    toc_float: yes
  html_document:
    df_print: paged
    toc: yes
    toc_float: yes
---

```{r setup, echo=FALSE, warning=FALSE, message=FALSE}
library(tidyverse)
library(here)
library(ggplot2)
theme_set(theme_bw())
```

```{r}
all_series = read_csv(here("/data/series_from_imdb.csv.zip"), 
                      col_types = "ccdcdcdddddddddddd") 
```


## Pergunta 3
# Como descobrir epsódios polemicos de uma série ?

# Para tal avaliação, o conceito polêmico será calculado como o quão semelhantes são as proporções de avaliações de nota 1 (r1) e nota 10 (r10). 

## Passo 1: Recolhendo os Dados de todos as temporadas da série Grey's Anatomy

```{r}
greys_anatomy_all_ep = all_series %>%
     mutate(season = as.character(season)) %>%
    filter(series_name == "A Anatomia de Grey")
```

```{r}
greys_anatomy_all_ep %>% 
  ggplot(mapping = aes(x = series_ep, y = UserRating, color = (season))) + 
  geom_line() +
    labs(title = "Distribuição linear das avaliações dos epsódios Grey's Anatomy", x = "Episódio da Série", y = "Avaliação do Usuário")
  
```
# A partir da análise da distribuição das avaliações durante as temporadas, é perceptivel que a série possui avaliações com grande grau de destinção entre si. Como fonte de invertigação, foi escolhido a décima temparada para uma análise particular das proporções r1 e 10, dado que esta apresentou uma destribuição de epsódios nitidamente fora de um padrão.


## Passo 2: Analisando a avaliação dos epsódios da 10 temporada

```{r}
greys_anatomy_s10 = greys_anatomy_all_ep %>%
    filter(season == 10) 
greys_anatomy_s10 %>%
    ggplot(aes(x = series_ep, y = UserRating), color = "blue") +
    geom_line()
    labs(title = "Proporções r1 e r10 das avaliações dos epsódios da décima temporada de Grey's Anatomy",x = "Season Episode", y = "Rate", fill = "Rate")
```

```{r}
greys_anatomy_s10 %>%
    ggplot() +
    geom_point(aes(x = season_ep, y = r1, color = "r1"),size = 4) +
    geom_point(aes(x = season_ep, y = r10,color = "r10"), size = 4) +
    labs(title = "Proporções r1 e r10 das avaliações dos epsódios da oitava temporada de Grey's Anatomy",x = "Season Episode", y = "Rate", fill = "Rate")
```
# Observando o gráfico de pontos, pode-se analisar visualmente que aqueles epsódios com grande divergencia de avaliações são aqueles cujos prontos r1 e r10 encontram-se próximos ou sobrepostos. Ampliando essa visão, podemos identificar epsódios polêmicos de forma geral para toda a série, a partir do cálculo do indice de divergencia dado por:
#|r1 - r10| : onde quanto mais próximo de zero é a diferença, indica que houve grande divergencia de avaliações num epsódio.

```{r}
greys_anatomy_all_ep$indice_divergencia = abs(greys_anatomy_all_ep$r1 - greys_anatomy_all_ep$r10) 

greys_anatomy_all_ep %>% 
    mutate(season = as.character(season)) %>% 
    ggplot() +
    geom_line(mapping = aes(x = series_ep, y = r1, color = "r1"),size = 1) +
    geom_line(mapping = aes(x = series_ep, y = r10, color = "r10"),size = 1) +
    geom_point(aes(x = series_ep, y = indice_divergencia, color = "indice_divergencia"),size = 2) +
    labs(title = "Proporções r1 e r10 juntamente com indice de divergencia das avaliações dos epsódios Grey's Anatomy", x = "Episódio da Série", y = "Rate")
  
```

# No gráfico podemos visualizar que quando a linha verde (r1) cruza a linha azul (r10), o indice de divergencia é próximo de zero, o que indica a similariade das proporções entre r1 e r10, ou seja, divergencia entre os espectadores sobre o epsódio, identificando um "epsódio polêmico".
