---
title: "Lab4P1"
theme: sandstone
output:
  html_document:
    df_print: paged
---

```{r echo=FALSE, message=FALSE, warning=FALSE}
library(tidyverse)
library(broom)
library(modelr)
source(here::here("code/lib.R"))
theme_set(theme_bw())
```


```{r read}
atividade = read_projectdata()
atividade = atividade %>% 
  filter(seguidores > 0, n_proprio > 0, n_retweet > 0)
```

```{r}
glimpse(atividade)
```


# 1. Qual a relação entre as características da atuação do parlamentar e o engajamento total que ele obtém no twitter? 
## Investigando as variáveis

```{r}
atividade %>% ggplot(aes(x =  casa,y = log(seguidores))) + 
  ggbeeswarm::geom_quasirandom()
```

Foi utilizado o log dos seguidores pois os valores apresentavam potências grandes e ficava de difícil vizualização. Fiz a visualização acima para tentar ver se existe alguma relação entre a quantidade de seguidores e casa ao qual o politico pertence. Porém a distribuição não aparenta ter concentrações. Ou seja, não PARECE haver relação entre a quantidade de seguidores e a casa ao qual o político pertence. 


```{r}
atividade %>% ggplot(aes(x =  casa,y = log(engaj_total))) + 
   ggbeeswarm::geom_quasirandom()
```

O mesmo foi feito para o engajamento total e obtivemos resultado similar ao supracitado. 
Assim parece que a variável 'casa' não parece ser muito explicativa para o engajamento total.

```{r}
atividade %>% ggplot(aes(x = log(engaj_total), y = log(seguidores))) + 
geom_point()
```

No plot acima tivemos que aplicar a tranformação de log devido aos valores altos das variáveis. No plot podemos observar uma relação que parece ser linear entre o log do numero de seguidores e o engajamento total.


```{r}
cor_engaj_total_seguidores <- cor(log(atividade$engaj_total), log(atividade$seguidores))
glimpse(cor_engaj_total_seguidores)
```

Existe uma correlação linear de 0,6 entre as variaveis transformadas utilizando log.
Parece que a variável seguidores é bastante significativa para o engaj_total


```{r}
atividade %>% ggplot(aes(x = log(engaj_total), y = log(segue))) + 
geom_point()
```

```{r}
cor(log(atividade$engaj_total), log(atividade$segue))
```

Não parece exister um correlação linear plausivel entre quantidade de pessoas que segue e o engajamento total.
A variável segue não perece ser significativa para a variável engajamento total.

```{r}
atividade %>% ggplot(aes(x = log(engaj_total), y = log(n_proprio))) + 
geom_point()
```

```{r}
cor(log(atividade$engaj_total), log(atividade$n_proprio))
```

```{r}
atividade %>% ggplot(aes(x = log(engaj_total), y = log(n_retweet))) + 
geom_point()
```

A quantidade de tweets não contanto retweets paeece ser significativa para o engajemnto total. Assim como a quantidade de retweets. O que já era esperado.

```{r}
modelo_eng_total <- lm(log(engaj_total) ~ casa + log(segue) +  log(seguidores) + log(n_proprio) + log(n_retweet),
                       data = atividade)

glance(modelo_eng_total)
tidy(modelo_eng_total)
```

No dados do modelo acima podemos perceber que a casa, ao contrario do que foi pensado na primeira vizualização, influência de forma negativa no engajamento total do politico. Se ele pertence a casa Senado o modelo indicaque ele possui um engajamento menor. 
Apesar de parecer não existir relação entre a quantidade de pessoas que o politico segue e o engajamento. O modelo nos diz que quanto maior a quantidade de pessoas que o politico segue menor o engajamento. O que não parece fazer muito sentido. 
Os valores de seguidores, n_proprio e n_retweet são as variáveis que mais influenciam no valor de engajamento total, principamente a quantidade de retwewts. 


#2. Qual a relação entre as características da atuação do parlamentar e o *engajamento mediano* que ele obtém no twitter? 

```{r}
atividade %>% ggplot(aes(y =log(engaj_mediano), x = log(seguidores))) + 
geom_point()

atividade %>% ggplot(aes(x = log(engaj_mediano), y = log(segue))) + 
geom_point()

atividade %>% ggplot(aes(x = log(engaj_mediano), y = log(n_proprio))) + 
geom_point()

atividade %>% ggplot(aes(x = log(engaj_mediano), y = log(n_retweet))) + 
geom_point()
```
```{r}
atividade <- atividade %>% filter(engaj_mediano > 0)

modelo_eng_mediano <- lm(log(engaj_mediano) ~ casa + log(segue) +  log(seguidores) + log(n_proprio) + log(n_retweet),
                       data = atividade)


glance(modelo_eng_mediano)
tidy(modelo_eng_mediano)
```
 
 
No modelo relacionando o engajamento mediano podemos perceber que ser do senado diminui seu engajamento mediano de forma -0,24 (valor maior que o obtido no engajemnto total). 
Novamente na quantidade de pessoas que o politico segue obtivemos que o influencia de forma negativa em seu engajamento mediano.
A quantidade de seguidores de retweets influência em forma positiva com os valores 0.74 e 0.28 respectivamente.
Uma coisa que chamou atenção é que a quantidade de tweets proprios influência de forma negativa no engajamento mediano. O que não era esperado logicamente. Porém foi observado no plot entre as variáves que não parece exstir uma relação linear entre o n_twewts e engaj_mediano. 







