---
title: "Implementando ICs"
author: "Nazareno"
output:
  html_document:
    theme: readable
    df_print: paged
    toc: yes
  html_notebook:
    fig_width: 7
    theme: readable
    toc: yes
    toc_float: yes
---

```{r setup, include=FALSE, message=FALSE}
knitr::opts_chunk$set(echo = TRUE)
library(tidyverse)
theme_set(theme_bw())
```

## Os dados

```{r}
set.seed(12345)

lastfm = read_csv(here::here("data/experimento-lastfm.csv"), 
                  col_types = cols(.default = col_double(), 
                                   user = col_character()))

lastfm = lastfm %>% 
  sample_n(300) %>% 
  na.omit(.) %>% 
  select(news, old, mediana_pop)

glimpse(lastfm)
```

## Proporção de artistas novos e popularidade

Utilizaremos ICs para estimar duas métricas sobre os usuários do LastFM em geral durante um período de 6 meses. Em ambos os casos faremos isso a partir de uma amostra de 300 usuários. As duas métricas são: 

1. Qual a proporção de novos artistas em geral escutada por usuários?

#Adicionando proporção ao dataframe 
```{r}

lastfm = lastfm %>% 
    mutate(proporcao = news/(news + old)) %>% 

glimpse()
```

#Calculando media dos 300
```{r}

theta =  lastfm %>%
    pull(proporcao) %>% 
    mean()

theta

```

#Distribuição das proporções
```{r}

lastfm %>%
  ggplot(aes(proporcao)) +
  geom_histogram(binwidth = .05,
                 fill = "white",
                 colour = "darkgrey") +
  geom_vline(xintercept = theta) + 
  labs(title = "Distribuição  da proporção")

```

```{r}
funcao_theta = function(df) {
  df %>%
    pull(proporcao) %>%
    mean()
}

theta = funcao_theta(lastfm)

set.seed(1212)

amostra = lastfm %>%  
  sample_n(300) 

theta_c = funcao_theta(amostra)

```


```{r}
repeticoes = 4000 # pelo menos 2000, mas mais não faz mal.

um_bootstrap <- function(x){
  proporcao = x %>% pull(proporcao)
  boot_x <- sample(proporcao,           # amostre dos dados
                   size = NROW(proporcao), # tamanho igual ao recebido
                   replace = TRUE) # aqui é o bootstrap
  return(mean(boot_x))
}

set.seed(1212)

# A REAMOSTRAGEM
reamostragens = tibble(i = 1:repeticoes) %>% 
  mutate(theta_c_s = map_dbl(i, ~ um_bootstrap(amostra)))

reamostragens

```

```{r}
reamostragens %>%
  ggplot(aes(x = theta_c_s)) +
  geom_histogram(binwidth = .001,
                 colour = "darkorange",
                 fill = "white")

reamostragens %>%
  ggplot(aes(x = theta_c_s - theta_c)) +
  geom_histogram(binwidth = .001,
                 colour = "darkblue",
                 fill = "white")

```
TODO: plota media nesse histogramas


```{r}
intervalo = reamostragens %>% 
  mutate(erro = theta_c_s - theta_c) %>% 
  summarise(erro_i = quantile(erro, .05), 
            erro_s = quantile(erro, .95))

intervalo
```



```{r}
intervalo = intervalo %>% 
  mutate(valor_i = theta_c + erro_i, 
         valor_s = theta_c + erro_s)

intervalo
```

```{r}
ggplot() +
  geom_rect(
    data = intervalo,
    aes(xmin = valor_i, xmax = valor_s),
    ymin = -Inf,
    ymax = Inf,
    fill = "gold",
    alpha = .001
  ) +
  geom_histogram(
    data = reamostragens,
    aes(theta_c_s),
    binwidth = .001,
    fill = "white",
    colour = "darkgrey"
  ) +
  geom_vline(xintercept = theta,
             color = "blue",
             size = 1.2) +
  geom_vline(xintercept = theta_c, color = "dark green") +
  labs(title = expression("Intervalo estimado via bootstrap"))
```


    2. Para os usuários que gostam de música muito pop (mediana_pop > 5), qual a correlação entre a popularidade mediana dos artistas escutado e a proporção dos artistas escutados que eram novos. 


```{r}

lastfm2 <-  lastfm %>% 
    filter(mediana_pop > 5) 


theta_c = lastfm2 %>% 
    summarise(correlacao = cor(mediana_pop, proporcao))

theta_c = -0.05679804	

```

Não parece existir correlação nos dados
```{r}
lastfm2 %>%
    ggplot(aes(x = mediana_pop, y = proporcao)) + 
    geom_point()
```

```{r}
repeticoes = 4000 # pelo menos 2000, mas mais não faz mal.

um_bootstrap <- function(x){
  boot_x <- sample_n(x,          # amostre dos dados
                   size = NROW(proporcao), # tamanho igual ao recebido
                   replace = TRUE) # aqui é o bootstrap
  return(cor(boot_x$mediana_pop, boot_x$proporcao))
}

set.seed(1212)

# A REAMOSTRAGEM
reamostragens = tibble(i = 1:repeticoes) %>% 
  mutate(theta_c_s = map_dbl(i, ~ um_bootstrap(lastfm2)))

reamostragens = reamostragens %>% 
    mutate(a = theta_c_s - theta_c)

```


```{r}
reamostragens %>%
  ggplot(aes(x = theta_c_s)) +
  geom_histogram(binwidth = .001,
                 colour = "darkorange",
                 fill = "white")

reamostragens %>%
  ggplot(aes(x = theta_c_s - theta_c)) +
  geom_histogram(binwidth = .001,
                 colour = "darkblue",
                 fill = "white")

```
```{r}

theta_c
intervalo = reamostragens %>% 
  mutate(erro = theta_c_s - theta_c) %>% 
  summarise(erro_i = quantile(erro, .05), 
            erro_s = quantile(erro, .95))

intervalo
```



```{r}
intervalo = intervalo %>% 
  mutate(valor_i = theta_c + erro_i, 
         valor_s = theta_c + erro_s)

intervalo
```



# Usando a biblioteca

```{r}
library(boot)


booted <- 




```

