---
title: "Temperatura JP x CG"
output:
    html_document:
    df_print: paged
theme: sandstone
---

```{r echo=FALSE, message=FALSE, warning=FALSE}
library(tidyverse)
library(here)
library(lubridate)
library(ggbeeswarm)
theme_set(theme_bw())
```

```{r read}
climas = read_csv(here::here("data/clima_cg_jp-semanal.csv"), 
                  col_types = "cTdddddd")

glimpse(climas)
```

## Temperatura

### Onde é mais quente?
```{r}

medidas_centro = climas %>%
    group_by(cidade) %>%
    summarise(mediana = median(tmedia),
              media = mean(tmedia))

climas %>%
    ggplot(aes(x = cidade, y = tmedia, color = cidade)) +
    geom_jitter(alpha=.5) +
    geom_point(data = medidas_centro, aes(x = cidade, y = mediana), color = "purple") +
    geom_point(data = medidas_centro, aes(x = cidade, y = media), color = "darkblue")

# como adicionar as legendas da media e mediana ?

```


### As temperaturas máximas semanais (o pico do calor) são tão diferentes quanto as médias? Mais?  

```{r}
climas %>% 
    ggplot(aes(x = semana, y = tmax)) +
    geom_line(color="red") +
    geom_line(aes(x = semana, y = tmedia),color="lightblue")+
    facet_wrap(~cidade, ncol=1)
```


### Quais os meses mais quentes e mais frios? 

```{r}
climas %>% 
    ggplot(aes(x = mes, y = tmedia, color = cidade)) +
    geom_jitter(alpha=.5) +
    scale_x_continuous(breaks = 1:12)
```



### Qual foi o São João  mais frio de CG que está nos nossos dados?

```{r}
min = climas %>%  
    group_by(ano) %>%
    filter(mes == 6) %>%
    filter(cidade == "Campina Grande") %>% 
    summarise(mediana = min(tmedia))

glimpse(min)

climas %>%
    filter(mes == 6) %>%
    filter(cidade == "Campina Grande") %>% 
    ggplot(aes(x = ano, y = tmedia)) +
    geom_jitter(alpha = .5) 
    #geom_point(data = min, aes(x = ano, y = min), color = "purple") 
    
# não consegui colocar o ponto par marcar o mininimo.
# mudar para ir de ano em ano

```


## Chuva

### Quanto chove por semana em JP e CG?

```{r}

climas %>% 
    ggplot(aes(x = semana, y = chuva, color = cidade)) +
    geom_jitter(alpha = .5) +
    facet_grid(~ cidade)
    
# esse aqui não da para ver bem
    

```


## Como é a distribuição do volume de chuvas por semana em JP e CG? A chuva varia mais ou menos que a temperatura? O formato da distribuição é igual? 

```{r}
climas %>% 
    ggplot(aes(x = semana, y = chuva)) +
    geom_line(color="darkred", alpha = .5) +
    geom_line(aes(x = semana, y = chuva), color = "lightblue", alpha = .5)+
    facet_wrap(~cidade, ncol=1)

# ruim de ver tb
```

### No geral, onde chove mais?

```{r}
medidas_centro = climas %>%
    group_by(cidade) %>%
    summarise(mediana = median(chuva),
              media = mean(chuva))

climas %>% 
    ggplot(aes(x = ano, y = chuva, color = cidade)) +
    geom_line(alpha = .5) 
```



### A distribuição é diferente em meses específicos? 

```{r}
climas %>%
    group_by(mes) %>%
    ggplot(aes(x = mes, y = chuva, color = cidade)) +
    geom_jitter(alpha=.5) +
    scale_x_continuous(breaks = 1:12) + 
    facet_wrap(~cidade, ncol=1)
    
```


